# 关于收购新三板25%股权相关会计处理的疑惑

提问人：花生米兔兔 时间：2018-03-29 15:59:54
某上市公司 2017 年以 9700 万收购新三板公司25%的股权，在其年报中，将此计入可供出售金融资产，并以成本法计量。上市公司收购其股权属横向收购，同处一个行业。 对此会计处理，上市公司的解释为：“上述被投资单位浙江某股份有限公司为全国中小企业股份转让系统，目前不存在活跃的权益交易市场，同时相关财务信息和市场信息的获取不具备持续性和及时性，公允价值无法可靠计量，此类金融资产按成本法计量；本公司未向浙江某股份有限公司委派高级管理人员，不参与公司日常管理，因此不构成重大影响。
因此将其划分为可供出售类别且采用成本计量的权益工具投资。” 疑惑： 1 、新三板公司第一大股东持股比例36%，各股东之间无关联关系，且处于同一行业，上市公司收购后为第二大股东，为什么不算重大影响，使用长期股权投资进行会计处理 2 、相对于用长期股权投资进行核算，用可供出售金融资产核算对企业难道有什么后续操作上的便利？比如二次收购？

回答人：chenyiwei
持股25%仍无重大影响确实比较奇怪，虽然“本公司未向浙江某股份有限公司委派高级管理人员，不参与公司日常管理”但这方面的权力还是有的，否则对投资的目的无法合理解释。或许因为该新三板公司亏损，所以避免用权益法确认其亏损份额？